# 追溯调整时股权比例确认问题

提问人：小张 57365736 时间：2020-01-08 00:04:17
甲分别控制乙、丙公司，乙分别控制A,B,C三家公司。乙、丙、A、B公司的分别持有C公司45%、15%、20%、20%股权， 2019 年乙公司从丙公司购买持有C公司的15%股权后，乙公司将持有的C公司60%（45%+15%）股权及A公司持有C公司20%股权打包划拨给B公司，此时B公司持有对C公司100%股权。
此项无偿划拨构成同一控制下企业合并，请问在B公司合并层面，追溯调整 2018 年合并报表时，是否需要确认少数股东权益，如果确认是站在乙公司角度只考虑丙持C15%少数股权，还是在B的角度考虑80%的少数股权。

回答人：chenyiwei
从主帖所述情况看，C公司的历史上没有外部股东，其所有股东均为甲控制范围内的企业，所以对B公司而言，其按同一控制下合并的原则模拟调整前期合并报表时，可以直接按100%的比例体现持股，无少数股权。